臺灣臺中地方法院刑事判決　　　　　　　95年度易字第2774號
公　訴　人　臺灣臺中地方法院檢察署檢察官
被　　　告　酉○○
　　　　　　亥○○
上　一　人
選任辯護人　張啟富律師
被　　　告　黃○○
選任辯護人　莊崇意律師
上列被告等因詐欺等案件，經檢察官提起公訴（95年度偵字第12
256號、第18713號），本院判決如下：
    主    文
酉○○共同以意圖為自己不法之所有，以詐術使人將本人之物交
付為常業，處有期徒刑貳年，扣案如附表二所示之物均沒收。
亥○○、黃○○均無罪。
    犯罪事實
一、緣李樹林（另由臺灣臺中地方法院檢察署檢察官偵查中）於
    民國九十二年十二月二十三日起，在高雄市○○區○○街三
    十九號十一樓之三（起訴書誤載為臺中市○區○○○路四十
    號七樓）成立財通實業有限公司（下稱財通公司），由酉○
    ○掛名擔任公司負責人，並於九十四年一月四日將公司所在
    地變更至臺中市○區○○○路四十號七樓，而酉○○除仍掛
    名擔任公司負責人外，另擔任業務總監職務，李樹林則自任
    為總經理、督導，並實際負責公司業務，另由不知情之亥○
    ○自九十四年三月起擔任副總經理，並負責機房之建制、不
    知情之黃○○自九十四年七月起擔任協理，負責招攬客戶。
    李樹林與酉○○（酉○○自九十四年一月起至財通公司工作
    擔任業務總監，並自同年七月起，知悉李樹林係從事詐欺犯
    行，惟仍繼續在公司擔任業務總監）即共同基於常業詐欺之
    犯意及行使偽造私文書之概括犯意，先由李樹林提供以不詳
    方式自阿肯迪亞數位公司（下稱阿肯迪亞公司）取得之客戶
    名冊後，即或由李樹林、酉○○及不知情之黃○○自行出面
    ，或利用多數不知情之業務員向如附表一所示之被害人表示
    可向銀行辦理整合性貸款，整合負債，以減輕負債壓力，而
    遊說如附表一所示之被害人向銀行辦理整合性貸款，藉以先
    清償原有負債，多餘貸款金額再透過財通公司投資「貝西斯
    有限公司」（下稱貝西斯公司），並保證客戶投資貝西斯公
    司，每月獲利為投資金額之百分之三，可用以支付貸款之利
    息，而藉此招攬客戶投資，並要客戶寫下貸款委託書且帶客
    戶至各銀行申請信用貸款，申貸成功後再要求客戶將欲投資
    貝西斯公司部分金額，以現金或匯款方式存至財通公司帳戶
    ，致使如附表一所示之被害人分別陷於錯誤交付財物予李樹
    林（詐騙之時間及金額均如附表一所示），而李樹林為求取
    信於如附表一所示之被害人，復先行利用某不知情之成年人
    偽刻「貝西斯公司」之鋼印，再於空白之受益憑證上記載購
    買者之姓名及購買之單位，並於其上蓋用「貝西斯公司」之
    印文，而偽造用以表彰如附表一所示之被害人確有投資「貝
    西斯公司」之私文書，並將該受益憑證分別透過酉○○及其
    他不知情之業務人員交付予如附表一所示之被害人而為行使
    ，足以生損害於如附表一所示之被害人及「貝西斯公司」。
    李樹林取得上開財物後，並未有任何代為向貝西斯公司投資
    之動作，除將部分被害人被詐騙金額作為發放紅利之用，以
    取信於被害人外，其餘財物則均作為自身投資股票或賭博所
    用，嗣因李樹林投資股票失利，紅利已無法正常發放，部分
    被害人及員工均察覺有異，財通公司業務經理庚○○乃於九
    十五年五月三日向內政部警政署刑事警察局檢舉李樹林等人
    犯行，並提供如附表二編號四十四至五十三所示李樹林所有
    供犯罪所用之物予辦案人員，再經臺中市警察局員警與內政
    部警政署刑事警察局員警向本院聲請搜索票，於九十五年六
    月二日下午三時許在上址扣得如附表二編號一至四十三所示
    李樹林所有供犯罪所用之物。
二、案經內政部警政署刑事警察局及臺中市警察局移送臺灣臺中
    地方法院檢察署檢察官偵查起訴。
    理    由
壹、程序部分
一、按現行刑事訴訟法為保障被告之反對詰問權，排除具有虛偽
    危險性之傳聞證據，以求實體真實之發見，於該法第一百五
    十九條第一項明定被告以外之人於審判外之言詞或書面陳述
    ，除法律有規定者外，不得作為證據。又被告以外之人於審
    判外之陳述，雖不符前四條之規定（即刑事訴訟法第一百五
    十九條之一至同條之四），而經當事人於審判程序同意作為
    證據，法院審酌該言詞陳述或書面陳述作成時之情況，認為
    適當者，亦得為證據；當事人、代理人或辯護人於法院調查
    證據時，知有第一百五十九條第一項不得為證據之情形，而
    未於言詞辯論終結前聲明異議者，視為有前項之同意，刑事
    訴訟法第一百五十九條之五定有明文。查本件除被告亥○○
    選任辯護人爭執證人申○○、宙○○、己○○、戌○○、巳
    ○○、壬○○、玄○○、洪世曜、乙○○、子○○、午○○
    、戊○○、丙○○、寅○○、辛○○、宇○○、鄭建烈、卯
    ○○、辰○○、地○○、丁○○、Ａ○○於警詢中證詞之證
    據能力外，其餘被告酉○○、黃○○及檢察官並未就卷內證
    據資料之證據能力有所爭執，且迄於言詞辯論終結前，均未
    主張有刑事訴訟法第一百五十九條第一項不得為證據之情形
    ，是應認除被告亥○○以外被告均已同意卷內證據均得作為
    證據，且經本院審酌後，認無不適當之情形，應認本案調查
    之卷內證據均有證據能力，合先敘明。
二、次按被告以外之人，於審判外之言詞或書面陳述，除法律有
    規定者外，不得作為證據；又被告以外之人（包括證人、鑑
    定人、告訴人、被害人及共同被告等）於檢察事務官、司法
    警察官或司法警察調查中所為之陳述，與審判中不符時，其
    先前之陳述具有較可信之特別情況，且為證明犯罪事實存否
    所必要者，得為證據，刑事訴訟法第一百五十九條第一項、
    第一百五十九條之二分別定有明文。是被告以外之人於司法
    警察（官）調查中所為之陳述，依刑事訴訟法第一百五十九
    條第一項規定，係屬傳聞證據，原則上無證據能力，惟如該
    陳述與審判中不符時，其先前之陳述具有較可信之特別情況
    ，且為證明犯罪事實存否所必要者，依同法第一百五十九條
    之二規定（即刑事訴訟法第一百五十九條第一項所指之「除
    法律有規定者外」），始例外認為有證據能力；如該陳述與
    審判中相符時，因該陳述並不符合刑事訴訟法第一百五十九
    條之二有關傳聞例外之規定，故不得作為認定本案犯罪事實
    有無之證據，此時，當以證人於審判中之陳述作為證據。另
    所謂「前後陳述不符」之要件，應就前後階段之陳述進行整
    體判斷，以決定其間是否具有實質性差異，惟無須針對全部
    陳述作比較，陳述之一部分有不符，亦屬之。又「證明犯罪
    事實之存否所必要」，即使用證據之必要性，係指因無法再
    從同陳述者取得證言，而有利用原陳述之必要性，只要認為
    該陳述是屬於與犯罪事實存否相關之事實，並為證明該事實
    在實質上之必要性即可。而「具有可信之特別情況」，係指
    依陳述時之外部客觀情況而言，足以令人相信該陳述是虛偽
    之危險性不高，必須綜合該陳述是否未受到外力影響；陳述
    人之觀察、記憶、表達是否正確及有無偽證之各項因素，而
    為判斷。經查：證人申○○、宙○○、己○○、戌○○、巳
    ○○、壬○○、玄○○、洪世曜、乙○○、子○○、午○○
    、戊○○、丙○○、寅○○、辛○○、宇○○、鄭建烈、卯
    ○○、辰○○、地○○、丁○○、Ａ○○於警詢之陳述與審
    判中相符，依前開說明，應以其審判中所述作為證據，其等
    警詢所述應無證據能力。
貳、有罪部分：
一、訊據被告酉○○於本院審理時坦承：於九十四年一月間開始
    任職於財通公司，擔任業務總監工作，於任職半年即九十四
    年七月間起，因發覺公司根本沒有投資其他行業，且亦未投
    資貝西斯公司，不可能有正常收益，已知悉李樹林係在從事
    詐騙犯行，但因想要一份薪水，故繼續在財通公司任職，從
    事詐騙犯行等語（詳本院卷第十七頁、第二九九頁）。而如
    附表一所示之被害人，因誤信貝西斯公司投資案為真實，而
    陷於錯誤，分別交付如附表一所示之財物，並取得偽造之受
    益憑證私文書等情，業據被害人申○○、宙○○、己○○、
    戌○○、巳○○、壬○○、玄○○、洪世曜、乙○○、子○
    ○、午○○、戊○○、丙○○、寅○○、辛○○、宇○○、
    鄭建烈、卯○○、地○○、丁○○、Ａ○○、甲○○及證人
    即被害人許鈞祥之母辰○○等人於本院審理時具結證述甚明
    ，並經其餘如附表所示之被害人及證人即被害人王俊欽之胞
    兄王國權分別於警詢中證述綦詳，且有受益憑證共計一○五
    張附卷可參，足見被告酉○○之自白與事實相符，應堪採信
    。本件事證明確，被告酉○○上開犯行，堪以認定。
二、被告酉○○行為後，刑法及刑法施行法業於九十四年二月二
    日經總統以華總一義字第０九四０００一四九０一號令修正
    公布，並於九十五年七月一日施行。按行為後法律有變更者
    ，適用行為時之法律，但行為後之法律有利於行為人者，適
    用最有利於行為人之法律，現行刑法第二條第一項定有明文
    。此條規定乃與刑法第一條罪刑法定主義契合，而貫徹法律
    禁止溯及既往原則，係規範行為後法律變更所生新舊法律比
    較適用之準據法，是刑法第二條本身雖經修正，但刑法第二
    條既屬適用法律之準據法，本身尚無比較新舊法之問題，應
    一律適用裁判時之現行刑法第二條規定以決定適用之刑罰法
    律，先予辨明。又以本次刑法修正之比較新舊法，應就罪刑
    有關之共犯、未遂犯、想像競合犯、牽連犯、連續犯、結合
    犯，以及累犯加重、自首減輕暨其他法定加減原因（如身分
    加減）與加減例等一切情形，本於統一性及整體性原則，綜
    其全部罪刑之結果而為比較，亦有最高法院九十五年度第八
    次刑庭會議決議可資參照。經查：
（一）被告酉○○行為後，刑法常業詐欺罪業已刪除，是被告犯
      後法律已有變更，而刑法第三百三十九條第一項之普通詐
      欺取財罪，其法定本刑為五年以下有期徒刑、拘役或科或
      併科一千元以下罰金；而修正前之刑法第三百四十條之常
      業詐欺罪其法定本刑為一年以上七年以下有期徒刑，得併
      科五萬元以下罰金。本件被告酉○○等人詐欺取財之行為
      有多次，若依新法各別多次論斷詐欺取財之結果（即數罪
      併罰），其刑度顯較修正前刑法第三百四十條常業詐欺取
      財罪為重，經比較新舊法結果，新法之規定對被告酉○○
      並無較為有利情形，仍應依刑法第二條第一項前段之規定
      ，即適用被告酉○○行為時之修正前刑法第三百四十條之
      常業詐欺取財罪處罰。
（二）再按被告酉○○行為後，刑法第五十五條後段之牽連犯規
      定，亦於九十四年一月七日經修正刪除，並於九十五年七
      月一日生效施行。而刑法修正之後，原屬牽連犯之數個犯
      罪行為，依新法應數罪併罰，比較修正前之規定，可依裁
      判上一罪論處，顯然修正後之規定並未較有利於被告，依
      修正後刑法第二條第一項規定，應適用行為時即修正前刑
      法第五十五條後段之規定，從重論以一罪，較為有利於被
      告酉○○。
（三）被告酉○○行為後，刑法第三十三條第五款業於九十四年
      二月二日以華總一義字第０九四０００一四九０一號令修
      正公布，並自九十五年七月一日起施行；修正後刑法第三
      十三條第五款規定「罰金：新臺幣一千元以上，以百元計
      算之。」，與修正前刑法第三十三條第五款規定「罰金：
      一元以上。」不同。比較新舊法結果，以舊法較有利於行
      為人，新法並無對被告酉○○較為有利之情形，故依刑法
      第二條第一項前段規定，本案關於論罪之法定刑罰金部分
      ，自應適用行為時之法律即修正前刑法第三十三條第五款
      規定決定其罰金部分之法定刑。
（四）再被告酉○○行為後，刑法第二十八條業經修正公布施行
      ，修正後刑法第二十八條規定：「二人以上共同實行犯罪
      之行為者，皆為正犯。」，與修正前同條規定：「二人以
      上共同實施犯罪之行為者，皆為正犯。」不同，但在本件
      中，修正後之規定並無較有利於被告酉○○之情形，依修
      正後刑法第二條第一項從舊從輕原則，應依修正前刑法第
      二十八條規定論處。
（五）被告酉○○行為後，業已增訂刑法施行法第一條之一，並
      規定：「中華民國九十四年一月七日刑法修正施行後，刑
      法分則編所定罰金之貨幣單位為新臺幣。九十四年一月七
      日刑法修正時，刑法分則編未修正之條文定有罰金者，自
      九十四年一月七日刑法修正施行後，就其所定數額提高為
      三十倍。但七十二年六月二十六日至九十四年一月七日新
      增或修正之條文，就其所定數額提高為三倍」，是就現行
      刑法中，有關於罰金刑處罰之規定，即有就新舊法比較之
      必要，惟經比較增訂之刑法施行法第一條之一與被告酉○
      ○行為時之罰金罰鍰提高標準條例第一條前段、現行法規
      所定貨幣單位折算新臺幣條例第二條結果，二者規定適用
      之結果並無不同，則本件即依被告酉○○行為時之舊法即
      依罰金罰鍰提高標準條例第一條前段為法條適用之依據，
      附此敘明。
（六）綜合上述修正前後刑法第三百四十條、第五十五條後段、
      第三十三條第五款、第二十八條及刑法施行法第一條之一
      適用情形綜合比較結果，修正後刑法及刑法施行法之規定
      並非較有利於被告酉○○，參酌修正後刑法第二條第一項
      前段、但書規定之「從舊從輕」原則，本案應適用修正前
      刑法及罰金罰鍰提高標準條例第一條前段為法條適用之依
      據。
（七）另被告酉○○行為，刑法第三十八條固於九十四年一月七
      日修正公布，並於九十五年七月一日施行，刑法第三十八
      條第二項修正後規定：「前項第一款之物，不問屬於犯罪
      行為人與否，沒收之。」；修正前則規定：「前項第一款
      之物，不問屬於『犯人』與否，沒收之。」，然屬於被告
      （或共犯）所有且供犯罪所用之物，無論依修正前後之刑
      法第三十八條第一項第二款、第三項規定均得沒收。且沒
      收為從刑之一種，與主刑有從屬關係，應依主刑部分適用
      之法律而從屬適用，無獨立比較之問題（最高法院二十四
      年上字第五二九二號判例意旨參照）。
三、按刑法上所謂常業犯，指反覆以同種類行為為目的之社會活
    動之職業性犯罪而言，至於犯罪所得之多寡，是否恃此犯罪
    為唯一之謀生職業，則非所問，縱令兼有其他職業，仍無礙
    於該常業犯罪之成立（最高法院八十五年臺上字第五一○號
    判例參照）。查被告酉○○行為後，刑法常業詐欺罪業已刪
    除，是其犯後法律已有變更，而刑法第三百三十九條之普通
    詐欺罪，其法定本刑為五年以下有期徒刑、拘役或科或併科
    一千元以下罰金；而修正前刑法第三百四十條之常業詐欺罪
    其法定本刑為一年以上七年以下有期徒刑，得併科五萬元以
    下罰金。本件被告酉○○詐欺取財之行為有多次，若依新法
    各別多次論斷詐欺取財之結果（即數罪併罰），其刑度顯較
    修正前刑法第三百四十條常業詐欺取財罪為重，經比較新舊
    法結果，新法之規定對被告酉○○並無較為有利情形，仍應
    依刑法第二條第一項前段之規定，即適用被告酉○○行為時
    之修正前刑法第三百四十條之常業詐欺取財罪處罰。被告酉
    ○○與李樹林利用經營公司之模式，僱用多數不知情之行政
    人員，公司並有專員、襄理、經理、協理及總監之分層，實
    具有相當之組織規模，被告酉○○犯罪時間亦均長達近一年
    ，期間反覆多次實施如前所示之同種類行為為目的之社會活
    動之職業性詐欺犯罪，分工嚴密，所得菲薄，其等恃此營生
    之意甚明，顯係以詐欺為常業無誤。故核被告酉○○所為，
    係犯刑法第二百十六條、第二百十條行使偽造私文書罪、修
    正前刑法第三百四十條常業詐欺罪。被告酉○○在受益憑證
    之私文書上偽造「貝西斯公司」印文為偽造私文書犯行之部
    分行為，其偽造後又持以行使，其偽造之低度行為應為行使
    之高度行為所吸收，均不另論罪（最高法院六十九年臺上字
    第六九五號判例意旨參照）。又共同正犯李樹林雖另有偽造
    印章之行為，然本件並無證據證明被告酉○○就此部分亦有
    犯意聯絡或行為分擔，爰不另論被告酉○○偽造印章之罪。
    被告酉○○所犯上開二罪間，有方法、目的之牽連關係，係
    牽連犯，應依修正前刑法第五十五條後段規定，從一重之常
    業詐欺罪處斷。公訴人雖未就被告酉○○行使偽造私文書部
    分犯行提起公訴，然此部分犯行與起訴之詐欺犯行有牽連犯
    之裁判上一罪關係，為起訴效力所及，又公訴人固未就被告
    酉○○等人向王俊欽詐得財物之犯行提起公訴，然此部分犯
    行與上開論罪科刑部分有集合犯之實質上一罪關係，本院自
    均得併予審理。又公訴人認被告酉○○所為係犯刑法第三百
    三十九條第一項之普通詐欺取財罪，尚有未洽，惟其基本社
    會事實相同，爰依法變更起訴法條，均附此敘明。被告酉○
    ○就上開刑法第二百十六條、第二百十條行使偽造私文書罪
    、修正前刑法第三百四十條常業詐欺罪犯行，與李樹林有犯
    意之聯絡，行為之分擔，均為共同正犯。再李樹林及被告酉
    ○○等人分別利用其他不知情之公司職員及業務員而為常業
    詐欺取財及行使偽造私文書之犯行，為間接正犯。爰審酌被
    告酉○○於九十四年一月起至財通公司任職，至九十四年七
    月起，既已知悉該公司所謂之貝西斯公司受益憑證僅係毫無
    價值之白紙，竟因貪圖一己薪資之私利，未立即離開財通公
    司，並向警方舉發，而猶繼續在財通公司任職，使更多之被
    害人因此受害，而渠等詐騙之對象大部分為職業軍人，且多
    係因欠債始委由財通公司向銀行辦理整合性貸款，而欲藉此
    先清償原有貸款，多餘貸款的錢再投資財通公司，並以所得
    紅利作為負擔前開貸款之利息之用，然被告酉○○等人竟以
    前揭不法手段詐騙無防備心且經濟上本已拮据之被害人等之
    巨額金錢，使被害人之經濟狀況因此雪上加霜，除本身之負
    債外，尚必須負擔銀行貸款之高額利息，行為除對個別被害
    人造成財產上之損害及心理上之傷害甚鉅外，更嚴重影響金
    融秩序，惡性甚深，不宜輕縱，復審酌本件首謀為李樹林，
    且詐騙所得亦多由李樹林取走，被告酉○○僅係加以配合，
    惡性較輕，暨被告酉○○於本院審理時完全坦承犯行之犯罪
    後態度等一切情狀，量處如主文所示之刑，以示懲儆。扣案
    如附表二編號四十四所示之「貝西斯公司」鋼印一臺，為偽
    造之印章，應依刑法第二百十九條之規定宣告沒收，另其餘
    扣案如附表二所示之物，均為共同被告李樹林所有供與被告
    酉○○共犯本案犯罪所用之物，業據本院查明在卷，按共同
    正犯因相互間利用他人之行為，以遂行其犯意之實現，本於
    責任共同之原則，有關沒收部分，對於共犯間供犯罪所用之
    物，自均應為沒收之諭知（最高法院八十九年度臺上字第六
    九四六號判決意旨參照），爰均依刑法第三十八條第一項第
    二款之規定，宣告沒收之。至於如附表二編號三之受益憑證
    上雖均有偽造之「貝西斯公司」印文，然該受益憑證既經宣
    告沒收，尚無另就其上之印文依刑法第二百十九條之規定宣
    告沒收之必要，附此敘明。
四、至公訴意旨雖認：被告酉○○等人向被害人張書豪詐得十九
    萬元等情（即起訴書附表編號五所載），然查，被害人張書
    豪於警詢中業已證稱：伊於九十四年十二月有至財通公司了
    解投資方案並繳交資料辦理銀行貸款事宜，惟事後其母認為
    可能係詐騙公司要其不要投資，伊乃將貸款金額返還新竹商
    銀，沒有投資財通公司，損失手續費及違約金二萬元等語（
    詳見警卷二第十一頁至第十二頁），故被告酉○○等人此部
    分之犯行尚屬未遂；另公訴意旨又認被告酉○○等人尚有向
    被害人Ｂ○○、辰○○、王國權、施心怡及周信鴻詐得財物
    ，然查，Ｂ○○於警詢中業已證稱：伊沒有投資財通公司，
    該公司職員甲○○因借貸關係有欠伊七十萬元，並於九十五
    年三月於財通公司將七十萬元以支票方式還伊，受益憑證係
    甲○○要伊簽的，伊並未投資該公司等語（詳見警卷四第八
    十二反面至八十三頁），核與證人甲○○於本院審理時具結
    證稱：「（你有向Ｂ○○借七十萬元？）是的。」、「（就
    是投資的七十萬元？）是的。」、「（所以Ｂ○○實際上沒
    有投資，是借錢給你？）是的。」等語相符；另證人辰○○
    於警詢中業已證稱：伊子許鈞翔於九十四年四月有至財通公
    司了解投資方案並繳交資料辦理銀行信用貸款，購買貝西斯
    海外基金遭詐欺一百萬元等語（詳見警卷四第二０六頁反面
    至第二０九頁），於本院審理時亦具結證稱：「（財通公司
    貝西斯投資專案，你如何知道？）我小孩子投資的，一開始
    我不知道。後來有貸款通知寄到家裡。我看到合約書，我覺
    得奇怪，上面寫若違約有百分之四十違約金。有空的話，我
    就去財通公司走走。主要也是怕他們跑掉。錢已經投資下去
    ，也沒有辦法。」等語，故本案遭詐欺之人應僅有其子許鈞
    翔；另王國權於警詢中則證稱：係伊胞弟王俊欽以其名義、
    帳戶於九十四年一月向財通公司投資貝西斯海外基金方案，
    並遭詐騙一百五十萬元等語（詳見警卷四第一０八頁至第一
    ０九頁），故遭詐騙之人應為王俊欽而非王國權；再施心怡
    於警詢中則證稱：伊與男友許嘉哲於九十四年一月十二日遭
    財通公司詐欺二十萬元、「（請你敘述投資「貝西斯公司」
    的資金流向？）於九十四年一月林雅玲（信貸部專員）要許
    嘉哲寫下貸款委託書並幫我們至新竹商業銀行申請信用貸款
    二十萬元，我們貸款後於九十四年一月十二日投資二十萬元
    至「財通公司」，之後的資金流向我就不知道。」等語（詳
    見警卷四第二四七頁至二四九頁），故遭詐騙之人應僅為許
    嘉哲；至周信鴻於警詢中雖稱其於九十二年間八月間遭李樹
    林、李明樺招攬投資阿肯迪亞公司、財通公司（詳見警卷四
    第二五○頁至第二五一頁），然財通公司係於九十二年十二
    月間始登記，此有經濟部有限公司設立登記表一紙在卷可按
    ，且觀之周信鴻所提出之WHO HOT數位資訊服務契約，契約
    相對人僅有阿肯迪亞公司，並無財通公司，至其契約內容，
    亦與公訴人起訴書所列之「貝西斯公司」受益憑證迥異，是
    本案亦難認周信鴻有受詐騙後投資「貝西斯」專案之情形。
    綜上，Ｂ○○、辰○○、王國權、施心怡及周信鴻本案均應
    無受詐騙之事實，然此部分若成立犯罪，與上開論罪科刑部
    分有集合犯之實質上一罪關係，爰不另為無罪之諭知。
參、無罪部分：
一、公訴意旨另以：被告黃○○、亥○○與李樹林、被告酉○○
    等人共同為自己或第三人不法之所有，於九十二年十二月成
    立財通公司，並另成立伊通公司，由酉○○掛名擔任公司負
    責人，並為業務總監、李樹林為總經理、督導但為實際負責
    人、亥○○為副總經理、黃○○為協理。由李樹林提供高雄
    「阿肯迪亞」公司客戶名冊（亦為類似之詐欺公司），利用
    年輕女性業務員，先以向銀行辦理整合性貸款，整合負債假
    藉投資名義，拉攏被害人至「財通公司」，復由「財通公司
    」較高階人員李樹林、酉○○、黃○○出面與業務員一搭一
    唱之方式，遊說被害人向銀行辦理整合性貸款，藉以先清償
    原有貸款，多餘貸款的錢再投資財通公司並簽約投資貝西斯
    公司受益憑證，偽稱要幫客戶負債整合，減輕負債壓力，保
    證客戶投資貝西斯公司受益憑證每月獲利為投資金額之百分
    之三，藉此招攬客戶投資，並要客戶寫下貸款委託書且帶客
    戶至各銀行申請信用貸款，申貸成功後再要求客戶以現金或
    匯款方式至「財通公司」的帳戶。致使被害人申○○等人（
    詳如附表一所示）交付財物分別購買顯無獲利空間之貝西斯
    公司受益憑證，因認被告亥○○、黃○○亦共同涉犯刑法第
    三百三十九條第一項之詐欺取財罪嫌。
二、按犯罪事實應依證據認定之，無證據不得認定犯罪事實。又
    不能證明被告犯罪者，應諭知無罪之判決，刑事訴訟法第一
    百五十四條第二項、第三百零一條第一項分別定有明文。又
    認定不利於被告之事實，須依積極證據，苟積極證據不足為
    不利於被告事實之認定時，即應為有利於被告之認定，更不
    必有何有利之證據。另按事實之認定，應憑證據，如未能發
    現相當證據，或證據不足以證明，自不能以推測或擬制之方
    法，以為裁判基礎；又認定犯罪事實，所憑之證據，雖不以
    直接證據為限，間接證據亦包括在內，然無論直接或間接證
    據，其為訴訟上之證明，須於通常一般之人均不致於有所懷
    疑，而得確信其為真實之程度者，始得據之為有罪之認定，
    倘其證明尚未達到此一程度，而有合理性懷疑之存在時，即
    無從為有罪之認定。再按告訴人之告訴，係以使被告受刑事
    追訴為目的，其指訴是否與事實相符，仍應調查其他證據，
    以資審認，必被害人所述被害情形，無瑕疵可擊，且就其他
    方面調查，又與事實相符，始足據為有罪判決之基礎，最高
    法院三十年上字第八一六號判例、四十年臺上字第八六號判
    例、三十年上字第一八三一號判例、七十六年臺上字第四九
    八六號判例及八十一年度臺上字第三五三九號判決分別著有
    明文可資參照。又刑事訴訟法第一百六十一條已於九十一年
    二月八日修正公布，其第一項規定：檢察官就被告犯罪事實
    ，應負舉證責任，並指出證明之方法。因此，檢察官對於起
    訴之犯罪事實，應負提出證據及說服之實質舉證責任。倘其
    所提出之證據，不足為被告有罪之積極證明，或其指出證明
    之方法，無從說服法院以形成被告有罪之心證，基於無罪推
    定之原則，自應為被告無罪判決之諭知（最高法院九十二年
    臺上字第一二八號判例參照）。
三、公訴意旨認被告亥○○、黃○○共同涉犯刑法第三百三十九
    條第一項之詐欺取財罪嫌，主要係以被告黃○○、亥○○均
    曾在類似之「阿肯迪亞」公司擔任幹部，對李樹林等詐欺之
    手法實難諉為不知，況又從中分取高額獎金（被告黃○○於
    警詢中陳述公司每收入十萬元，其可分得四千至八千元獎金
    ），此外又有被害人申○○等五十三人警詢筆錄中指訴可資
    佐證，復有扣案如附表二所示之物在案可查，為其論據。訊
    據被告亥○○固坦承自九十四年三月起任職於財通公司，擔
    任副總經理；被告黃○○固坦承自九十四年七月起任職於財
    通公司，擔任協理，然均堅決否認涉有前開犯行，均辯稱，
    之前在阿肯迪亞公司工作時並不知道該公司係詐財公司，本
    案僅係公司行政人員，並不知道李樹林及被告酉○○係在從
    事詐騙犯行等語，被告亥○○另辯稱：伊主要負責伊通電信
    部分，並未從事招攬客戶工作等語；被告黃○○則辯稱：當
    初係友人甲○○介紹伊進入伊通公司，進入公司時客戶之分
    紅均正常發放，並不知道公司有詐騙犯行等語。經查：
（一）被告亥○○、黃○○固均曾任職於阿肯迪亞公司，然被告
      亥○○當時屬一般行政業務部門，一般行政人員負責處理
      公司內部行政事務，並不知公司營運實際內情，亦未招攬
      客戶等情事，應與推廣行銷招攬業務無涉。故不能以被告
      亥○○在阿肯迪公司任職，即認為其主觀上有何意圖為自
      己不法所有之犯意；另被告黃○○係阿肯迪亞公司僱用之
      業務人員，則被告黃○○為公司推銷專案之行為，顯係基
      於其在阿肯迪亞公司任職之業務內行為，而依一般常情，
      公司員工未必均知悉公司本身真正之財務狀況，且該案告
      訴人或被害人等復未提出任何證據證明被告黃○○事前即
      已知悉阿肯迪亞公司所提供之各項專案合約或網路商品係
      不實之物，從而，自難因被告黃○○與告訴人或被害人洽
      談，即遽認被告黃○○有詐騙之犯意等情，有臺灣高雄地
      方法院檢察署九十四年度偵字第二○八四○號不起訴處分
      書一紙附卷可參，而被告黃○○於任職阿肯迪亞公司期間
      ，亦有購買公司貨品等情，有被告黃○○大眾商業銀行信
      用卡之信用卡消費明細表二紙（詳見本院卷第一四一頁、
      第一五九頁）及慶豐商業銀行信用卡會員消費明細表一紙
      （詳見本院卷第一七○頁）在卷可佐，況財通公司員工甲
      ○○，前亦為阿肯迪亞員工，並於九十四年二月加入財通
      公司擔任業務員（其於本院之證詞內容詳後），然其亦分
      別於如附表一編號一０五、一０六所示時間，因被李樹林
      等人詐騙而總計投資不實之「貝西斯」專案共一百一十萬
      元，是公訴人以被告黃○○、亥○○均曾在類似之「阿肯
      迪亞」公司擔任幹部，對李樹林等詐欺之手法實難諉為不
      知作為認定被告亥○○、黃○○知悉本案詐騙犯行之依據
      ，尚有可疑。再者，阿肯迪亞公司與財通公司雖有部分員
      工重複之情形，如被告亥○○、黃○○及甲○○等人，然
      上開員工在阿肯迪亞公司並未有詐欺之犯行，有臺灣高雄
      地方法院檢察署九十四年度偵字第二○八四○號不起訴處
      分書一紙附卷可參，渠等於阿肯迪亞公司停止營業，頓失
      工作後，互相介紹其他工作，亦為事理之常，是亦無從以
      此而認被告亥○○、黃○○於本案與李樹林及被告酉○○
      有犯意之聯絡。
（二）次查，本件其他財通公司員工，如甲○○、宇○○二人，
      亦均有投資虛構之「貝西斯」專案等情，業據渠等於警詢
      中證述甚明，並有渠等之受益憑證影本在卷可佐，而甲○
      ○於本院審理時並具結證稱：「（何時進入財通公司？）
      九十四年二月。九十五年三月初離職。」、「（你進入公
      司，你認為營運狀況正常嗎？）公司財務狀況我不清楚。
      但是有投資的客戶，每月都有正常領到紅利，我認為應該
      是ＯＫ的。」、「（你自己有無投資？）有。我投資四十
      萬元。還沒有解約。」、「（如何向客戶介紹？）進來的
      時候，李樹林有向我介紹貝西斯，告訴客戶，投資貝西斯
      ，每單位十萬元，每月有百分之三紅利，讓客戶瞭解貝西
      斯的營運，讓客戶瞭解之後，由客戶自己決定要不要投資
      。」、「（你投資的錢，都有領到紅利？）九十五年二、
      三月的時候，還有領到。」、「（何時投資？）九十四年
      八月我投資。」、「（都有正常直到九十五年二、三月才
      沒有領到？）是的，每月領到一萬二千元。由財通匯到我
      的戶頭。」、「（你擔任公司職員，為何可以自己投資貝
      西斯專案？）九十四年二月進入公司，一直都有客戶投資
      貝西斯，我看到客戶領到分紅，公司營運不錯，認為應該
      穩定，我想每月百分之三分紅吸引我，就自己拿錢出來投
      資，可以每月領到一萬二千元。」、「（你投入的時候，
      沒有感覺公司有詐騙？）沒有。」等語，則本案甲○○身
      為財通公司員工，且進入公司之時間復早於被告亥○○、
      黃○○，尚且相信所謂「貝西斯」專案為真實，則被告亥
      ○○、黃○○進入公司時間較晚，是本案被告亥○○、黃
      ○○辯稱：並不知悉所謂「貝西斯」專案實為虛構等語，
      並非顯不足採。又本案之被害人係自九十五年二月間起，
      陸續因未領得紅利，始察覺有異等情，業據如附表所示之
      被害人於警詢中指訴甚明，則被告亥○○、黃○○先後於
      九十四年三月及同年七月任職於財通公司時，該公司之紅
      利發放既均屬正常，渠等因而誤認財通公司為正常經營之
      公司，亦屬可能。雖被告亥○○身為公司副總經理、被告
      黃○○身為公司協理，地位均較甲○○為高，然被告亥○
      ○所負責之工作內容，業據證人丑○○於本院審理時具結
      證稱：「（是否認識最左邊這位被告亥○○？）認識。」
      、「（如何認識？）他找我建第二類電信機房。」、「（
      他何時找你？）九十四年大約七月份左右。」、「（他委
      託你做何事？）他們想要經營第二類電信，要建機房，找
      我去做機房建置，包括設計、軟體設計、線路佈置。」、
      「（你受託工作，進行多久？）他找我，那時我在讀書，
      所以我輔助幫他設計，機房建置有一段時間，預計一年建
      置時間，執照申請下來之後營運，還要幫他維護。」、「
      （建置機房需要機器設備，是否你採買？）其中只有Ｅ1
      卡是我去美國買的。其他伺服器、電腦、線路、工具都是
      我開規格給他，他去買的。」、「（要做機房，如何瞭解
      你幫他處理的工作，已經可以達到營運狀況？）網路電話
      要求通話品質。通話品質是轉售，收到封包，轉到網路公
      司，要品質很好才可以。需要不斷測試。還要通過電信總
      局審驗。」、「（你在處理受託工作中，需要與業主聯繫
      ，材料需要等等，你找何人？）亥○○。」等語，核與證
      人未○○於本院審理時具結證稱：「（辦公室距離亥○○
      多遠？）同一樓層、同一邊，亥○○在機房那邊，他都待
      在機房。」、「（你是否單獨辦公室？）我和亥○○共用
      。但是大部分時間，他都在機房。」等語相符，是被告亥
      ○○辯稱：其主要負責電信機房方面工作等語，尚堪採信
      ，況財通公司僅有李樹林、被告酉○○及特別助理劉秋法
      有獨立之辦公室，被告亥○○、黃○○均無獨立之辦公室
      乙節，業經證人庚○○於本院審理時具結證述甚明，是被
      告亥○○、黃○○在財通公司亦無何特殊之權力，再者，
      財通公司關於資金之處理及相關決策，主要由李樹林負責
      等情，亦據證人即財通公司前會計未○○於本院審理時具
      結證稱：「（是否聽說公司有做貝西斯專案的事情？）有
      聽老闆說，但不是很清楚。」、「（你的工作，是否掌管
      公司帳冊、存摺？）沒有。都放在老闆李樹林那邊。」、
      「（老闆從客戶那邊收來的錢，是否由你存入銀行？）我
      不清楚錢是否從客戶那邊來，他拿錢給我存，我不知道資
      金由來。他都直接拿現金給我，他說拿去銀行存，就這樣
      。」、「（存款的時候，老闆拿存摺給你？）是的。帳戶
      名稱是財通公司、還有伊通公司。」、「（公司發放紅利
      ，是否你匯入？）他叫我劃撥。他告訴我，哪些人多少錢
      ，他告訴我，我就劃撥出去。他告訴我的名單，他說多少
      人，我就劃撥這些人。他是指李樹林。」、「（紅利的錢
      ，都是李樹林交給你現金？）大部分是現金，有時候他叫
      我去公司戶頭領錢去匯。有時候是現金。」等語；被告酉
      ○○於本院審理時則具結證稱：「（推出貝西斯專案，何
      人處理？）李樹林。」、「（李樹林在何狀況下說明？）
      他召開員工會議，針對所有員工講的。開會時講的。」、
      「（李樹林有無出示什麼？）他出示英文文件，他說是貝
      西斯公司註冊文件，我看不懂。他說是，我就覺得是對的
      。」、「（客戶決定投資之後，他如何交付投資款項？）
      客戶資金大部分貸款，貸款下來之後，銀行把錢匯入客戶
      帳戶，銀行撥款通知貸款人，客戶會先聯絡我們業務人員
      ，我們請他自己匯款至公司帳戶，或拿現金到公司。也有
      可能是業務人員和客戶去提領款項到公司。」、「（若客
      戶領現金，或是業務人員協同客戶領現金，然後交給何人
      ？）主要是交給李樹林。」、「（若李樹林不在，如何處
      理？）交給副總亥○○。他再把錢放入保險箱。保險箱放
      在李樹林辦公室裡面。」、「（是否曾經要求庚○○，若
      收到客戶交付投資款項，李樹林不在，交給亥○○？）沒
      有。款項下來之後，若是庚○○客戶，他可能直接和李樹
      林聯絡，由李樹林直接指派，可能錢匯入公司帳戶，或是
      等他回來處理，或是交給亥○○。總之就是李樹林交代，
      我們都沒有權限。」、「（對你在警詢中說過，客戶投資
      之後，每月領得紅利，由會計每月製作報表，呈報李樹林
      ，才由李樹林領現金或是指定帳戶轉給客戶，是否實在？
      ）實在。」、「（客戶投資之後，有問題，向何人反應？
      ）先找業務，業務找主管反應，我們再找老闆李樹林反應
      。」等語，準此，本案被告亥○○、黃○○對於財通公司
      關於資金之處理及相關決策，既均未負責，實難以渠等之
      職位較高，即認渠等與李樹林必有共同常業詐欺之犯意聯
      絡。
（三）再查，雖有部分被害人取得之紅利，係由被告亥○○之帳
      戶匯出，然證人未○○於本院審理時業已具結證稱：「（
      匯給客戶紅利從帳戶裡面匯出去，是哪些帳戶？）有些是
      公司帳戶的錢，有些他拿現金給我。公司帳戶就是財通或
      伊通的帳戶。」、「（除財通、伊通帳戶之外，有無從別
      的帳戶轉帳紅利給客戶？）有，用上海商業銀行亥○○戶
      頭。」、「（為何用亥○○帳戶？）上海商業銀行很近，
      也因為亥○○認為公司員工薪資要從上海商業銀行出去，
      他就已經去開戶了，後來沒想到李樹林說要用陽信銀行，
      但是他已經開戶了，李樹林說，那以後就用他的戶頭匯出
      去，比較方便。」、「（你的意思是，李樹林借用亥○○
      的帳戶？）對。」等語；又被告亥○○雖亦為財通公司股
      東，然證人酉○○於本院審理時具結證稱：「（九十四年
      五月十日，又增加天○○、亥○○、李樹林？）他說，有
      限公司是個人的，公司以後要做網路電話等等，公司要擴
      大營業，他說再找幾個股東進來，包括我在內，都沒有拿
      出資金。我覺得只是設籍掛人頭而已。找什麼人不是我決
      定，是李樹林決定的。」等語；證人天○○於本院審理時
      則具結證稱：「（是否是財通公司股東？）登記是。事後
      我上網看，才知道被登記。」、「（你的意思是，公司股
      東，你不知情？）財通我不知情。當時他有跟我講說，登
      記伊通的股東。」、「（實際有無出資？）沒有。」、「
      （為何同意登記？）那時李樹林告訴我，要成立伊通電信
      ，因為資本大，需要三、四個股東，因公司員工就這麼多
      人，他問我、酉○○、亥○○，因我當時已經工作一段時
      間，問是否大家一起登記？給我們乾股？我就同意。」等
      語，是上述開戶及擔任股東各情，既係李樹林基於特殊考
      量所自行做出之決定，被告亥○○身為財通公司員工，因
      而配合李樹林之要求，亦難因此即認被告亥○○亦共同涉
      犯本件常業詐欺犯行。
（四）至公訴人雖又認被告黃○○於警詢中陳述公司每收入十萬
      元，其可分得四千至八千元獎金，因認被告黃○○既從中
      分取高額獎金，顯見被告黃○○與李樹林確有犯意之聯絡
      及行為之分擔無疑，然查被告黃○○九十四年七月進入財
      通公司任職後，除該年十月薪資為八萬二千元較高外，其
      餘薪資均在三萬元至四萬元左右，自上開薪資金額觀之，
      亦無從即推知被告黃○○知悉李樹林係從事詐欺犯行，而
      與李樹林有犯意之聯絡。再公訴人雖以被告亥○○、黃○
      ○二人竟未投資獲利如此優渥之「貝西斯」專案，足見被
      告亥○○、黃○○顯係明知此專案為虛構，作為論證之依
      據，然被告亥○○陳稱：「我本身沒有錢，我的信用在進
      入財通的時候，李樹林以我名義購買公司汽車，所以我沒
      有多餘的錢投資。」等語；被告黃○○則陳稱：「那時候
      我有卡債六、七十萬元，我之前沒有工作，到財通之後才
      有工作，因為沒有繳納卡債，所以信用都不好。我連代償
      都沒有辦法辦。我的薪水繳納卡債，根本沒有多餘的錢。
      」等語，再衡諸常情，理財方式往往隨著個人對於風險之
      承擔能力、對於獲利之要求乃至於對於以借款方式投資之
      槓桿操作方式是否能夠接受而有所不同，是本件雖被告亥
      ○○、黃○○均未投資所謂「貝西斯」專案，亦難執此作
      為被告亥○○、黃○○明知「貝西斯」專案不實之認定。
      再者，如附表二所示之物品，僅能證明「貝西斯」專案實
      為李樹林等人所虛構作為詐騙之用，亦無從證明被告亥○
      ○、黃○○與李樹林有犯意之聯絡。
（五）綜上所述，本案顯缺乏足以證明被告亥○○、黃○○有共
      同常業詐欺之犯罪證據，此外復查無其他積極證據足資認
      定被告亥○○、黃○○有何公訴人所指之上開犯行，揆諸
      首揭法條及裁判意旨，應認不能證明被告亥○○、黃○○
      犯罪，依法應為被告亥○○、黃○○無罪之諭知。至公訴
      人雖另請求本院傳訊證人許鈞祥以證人被告亥○○之犯行
      ，然本件事證已明，有如前述，本院認無再予傳訊之必要
      ，併予指明。
據上論斷，應依刑事訴訟法第二百九十九條第一項前段、第三百
零一條第一項、第三百條，刑法第二條第一項前段、第二百十條
、第二百十六條、第二百十九條，修正前刑法第二十八條、第三
百四十條、第五十五條後段、第三十八條第一項第二款，判決如
主文。
中　　華　　民　　國　　96　　年　　2 　　月　　27　　日
                  刑事第十庭    審判長法　官　賴妙雲
                                      法　官  黃家慧
                                      法　官　黃炫中
上正本證明與原本無異。
如不服本判決，應於送達後十日內向本院提出上訴狀（須附繕
本），上訴於台灣高等法院台中分院。
                                      書記官  黃珮華
中　　華　　民　　國　　96　　年　　2 　　月　　27　　日
附錄論罪科刑法條：
中華民國刑法第210條
（偽造變造私文書罪）
偽造、變造私文書，足以生損害於公眾或他人者，處 5 年以下有
期徒刑。
中華民國刑法第216條
（行使偽造變造或登載不實之文書罪）
行使第 210 條至第 215 條之文書者，依偽造、變造文書或登載
不實事項或使登載不實事項之規定處斷。
中華民國刑法第339條
（普通詐欺罪）
意圖為自己或第三人不法之所有，以詐術使人將本人或第三人之
物交付者，處5年以下有期徒刑、拘役或科或併科1千元以下罰金
。
以前項方法得財產上不法之利益或使第三人得之者，亦同。
前二項之未遂犯罰之。
中華民國刑法第340條
以犯第 339 條之罪為常業者，處 1 年以上 7 年以下有期徒刑，得併
科 5 萬元以下罰金。
  附表一
┌───┬────┬───────────┬─────────┐
│編號  │ 被害人 │  被害時間            │被害金額（新臺幣）│
├───┼────┼───────────┼─────────┤
│ 一   │ 申○○ │九十四年十一月九日    │   一百一十萬元   │
│      │        │九十四年十二月二日    │                  │
├───┼────┼───────────┼─────────┤
│ 二   │ 吳奇哲 │九十四年十月、十一月初│   一百二十萬元   │
├───┼────┼───────────┼─────────┤
│ 三   │ 賴志豪 │九十四年十一月        │   一百一十萬元   │
├───┼────┼───────────┼─────────┤
│ 四   │ 謝煥章 │九十四年十一月底      │   一百一十萬元   │
├───┼────┼───────────┼─────────┤
│ 五   │ 張書豪 │未遂（辦理信用貸款後，│   無             │
│      │        │警覺不妥，解約）      │                  │
├───┼────┼───────────┼─────────┤
│ 六   │ 宙○○ │九十四年十一月底      │   七十萬元       │
├───┼────┼───────────┼─────────┤
│ 七   │ 謝仲豪 │九十四年十二月        │   一百二十萬元   │
├───┼────┼───────────┼─────────┤
│ 八   │ 蕭正岳 │九十四年十月          │   五十萬元       │
│      │        │九十五年一月          │                  │
├───┼────┼───────────┼─────────┤
│ 九   │ 葉書傑 │九十三年十一月一日    │   三十萬元       │
├───┼────┼───────────┼─────────┤
│ 十   │ 黃彥能 │九十四年一月          │   八十萬元       │
├───┼────┼───────────┼─────────┤
│ 十一 │ 洪誌崇 │九十四年十一月九日    │   七十萬元       │
├───┼────┼───────────┼─────────┤
│ 十二 │ 余冠宏 │九十四年七月三日      │   一百一十萬元   │
├───┼────┼───────────┼─────────┤
│ 十三 │ 己○○ │九十四年十月初        │   八十萬元       │
├───┼────┼───────────┼─────────┤
│ 十四 │ 許嘉益 │九十四年八月          │   六十萬元       │
├───┼────┼───────────┼─────────┤
│ 十五 │ 戴誠佑 │九十四年十月二十六日  │   一百四十萬元   │
├───┼────┼───────────┼─────────┤
│ 十六 │ 谷森林 │九十四年五月          │   一百二十萬元   │
├───┼────┼───────────┼─────────┤
│ 十七 │ 曾偉銘 │九十四年四月          │   二十萬元       │
├───┼────┼───────────┼─────────┤
│ 十八 │ 孫祿平 │九十四年四月          │   一百三十萬元   │
├───┼────┼───────────┼─────────┤
│ 十九 │ 葉彥宏 │九十四年四月          │   一百五十萬元   │
├───┼────┼───────────┼─────────┤
│ 二十 │ 戌○○ │九十四年四月          │   二百一十萬元   │
├───┼────┼───────────┼─────────┤
│ 二一 │ 張佑誠 │九十四年五月六日      │   一百六十萬元   │
├───┼────┼───────────┼─────────┤
│ 二二 │ 張文東 │九十四年四月中旬      │   一百二十萬元   │
├───┼────┼───────────┼─────────┤
│ 二三 │ 蔡福文 │九十四年七月初        │   一百四十萬元   │
├───┼────┼───────────┼─────────┤
│ 二四 │ 巳○○ │九十四年五月二十七日  │   九十二萬元     │
├───┼────┼───────────┼─────────┤
│ 二五 │ 林其汶 │九十四年四月          │   四十萬元       │
├───┼────┼───────────┼─────────┤
│ 二六 │ 彭品雅 │九十四年四月十四日    │   一百五十萬元   │
├───┼────┼───────────┼─────────┤
│ 二七 │ 鍾哲銘 │九十四年四月          │   九十萬元       │
├───┼────┼───────────┼─────────┤
│ 二八 │ 陳嘉銘 │九十四年四月          │   四十萬元       │
├───┼────┼───────────┼─────────┤
│ 二九 │ 鄭佳福 │九十四年四月          │   九十萬元       │
├───┼────┼───────────┼─────────┤
│ 三十 │ 壬○○ │九十四年三月          │   十七萬元       │
├───┼────┼───────────┼─────────┤
│ 三一 │ 玄○○ │九十三年十月          │   一百一十萬元   │
│      │        │九十四年十月          │                  │
├───┼────┼───────────┼─────────┤
│ 三二 │ 邱尉淵 │九十四年五月          │   五十萬元       │
├───┼────┼───────────┼─────────┤
│ 三三 │ 劉咸章 │九十四年二月          │   五十萬元       │
├───┼────┼───────────┼─────────┤
│ 三四 │ 張文遠 │九十四年四月          │   三十萬元       │
├───┼────┼───────────┼─────────┤
│ 三五 │ 洪宗慶 │九十四年三月二十八日  │   二十萬元       │
├───┼────┼───────────┼─────────┤
│ 三六 │ 蔡孟利 │九十四年三月底        │   七十萬元       │
├───┼────┼───────────┼─────────┤
│ 三七 │ 陳精華 │九十四年三月          │   一百七十萬元   │
├───┼────┼───────────┼─────────┤
│ 三八 │ 癸○○ │九十四年二月          │   一百五十萬元   │
├───┼────┼───────────┼─────────┤
│ 三九 │ 乙○○ │九十四年二月五日      │   七十萬元       │
├───┼────┼───────────┼─────────┤
│ 四０ │ 吳曉軒 │九十四年四月下旬      │   十萬元         │
├───┼────┼───────────┼─────────┤
│ 四一 │ 子○○ │九十四年七月          │   二十萬元       │
├───┼────┼───────────┼─────────┤
│ 四二 │ 吳昆峰 │九十四年十月          │   一百四十萬元   │
├───┼────┼───────────┼─────────┤
│ 四三 │ 午○○ │九十四年九月          │   一百五十萬元   │
├───┼────┼───────────┼─────────┤
│ 四四 │ 許畯鎧 │九十三年十二月底      │   四十萬元       │
├───┼────┼───────────┼─────────┤
│ 四五 │ 王俊欽 │九十四年一月          │   一百五十萬元   │
│      │（以王國│                      │                  │
│      │權名義投│                      │                  │
│      │資）    │                      │                  │
├───┼────┼───────────┼─────────┤
│ 四六 │ 林昆毅 │九十四年八月          │   八十萬元       │
├───┼────┼───────────┼─────────┤
│ 四七 │ 洪偉智 │九十四年十月          │   六十萬元       │
├───┼────┼───────────┼─────────┤
│ 四八 │ 戊○○ │九十四年九月          │   六十萬元       │
├───┼────┼───────────┼─────────┤
│ 四九 │ 陳衍伯 │九十四年四月          │   六十萬元       │
├───┼────┼───────────┼─────────┤
│ 五０ │ 徐堉騵 │九十四年七月五日      │   八十萬元       │
├───┼────┼───────────┼─────────┤
│ 五一 │ 熊嘉榮 │九十四年九月          │   三十萬元       │
├───┼────┼───────────┼─────────┤
│ 五二 │ 林沅易 │九十四年十月          │   八十萬元       │
├───┼────┼───────────┼─────────┤
│ 五三 │ 鄒佳儒 │九十四年八月中        │   一百萬元       │
├───┼────┼───────────┼─────────┤
│ 五四 │ 黃國峰 │九十四年十二月二十六日│   八十萬元       │
├───┼────┼───────────┼─────────┤
│ 五五 │ 黃兆蜂 │九十四年七月          │   六十萬元       │
├───┼────┼───────────┼─────────┤
│ 五六 │ 莊翔閩 │九十四年八月          │   一百萬元       │
├───┼────┼───────────┼─────────┤
│ 五七 │ 楊宗興 │九十四年十二月二十八日│   一百二十萬元   │                  │
├───┼────┼───────────┼─────────┤
│ 五八 │ 洪建榮 │九十四年九月下旬      │   七十萬元       │
├───┼────┼───────────┼─────────┤
│ 五九 │ 張榮德 │九十四年七月底        │   一百三十萬元   │
├───┼────┼───────────┼─────────┤
│ 六０ │ 丙○○ │九十四年九月          │   一百四十萬元   │
├───┼────┼───────────┼─────────┤
│ 六一 │ 寅○○ │九十四年二月          │   二百七十萬元   │
│      │        │九十五年三月          │                  │
├───┼────┼───────────┼─────────┤
│ 六二 │ 余章帆 │九十四年十二月底      │   四十萬元       │
├───┼────┼───────────┼─────────┤
│ 六三 │ 辛○○ │九十五年一月中旬      │   二百一十萬元   │
├───┼────┼───────────┼─────────┤
│ 六四 │ 李家宏 │九十五年三月          │   四十萬元       │
├───┼────┼───────────┼─────────┤
│ 六五 │ 張育誠 │九十五年四月初        │   三十萬元       │
├───┼────┼───────────┼─────────┤
│ 六六 │ 宇○○ │九十五年三月          │   二十萬元       │
├───┼────┼───────────┼─────────┤
│ 六七 │ 鄭建烈 │九十三年六月          │   一百八十萬元   │
├───┼────┼───────────┼─────────┤
│ 六八 │ 田協尉 │九十五年三月          │   六十萬元       │
├───┼────┼───────────┼─────────┤
│ 六九 │ 洪稚威 │九十五年二月底        │   一百三十萬元   │
├───┼────┼───────────┼─────────┤
│ 七０ │ 陳迺愷 │九十四年十二月        │   三十萬元       │
├───┼────┼───────────┼─────────┤
│ 七一 │ 詹泰課 │九十五年一月          │   十萬元         │
├───┼────┼───────────┼─────────┤
│ 七二 │ 賴鴻杉 │九十四年十二月三十日  │   一百萬元       │
├───┼────┼───────────┼─────────┤
│ 七三 │ 曾泰山 │九十五年一月          │   六十萬元       │
├───┼────┼───────────┼─────────┤
│ 七四 │ 陳永銘 │九十五年一月初        │   七十萬元       │
├───┼────┼───────────┼─────────┤
│ 七五 │ 呂育弦 │九十四年十二月        │   八十萬元       │
│      │        │九十五年二月          │                  │
├───┼────┼───────────┼─────────┤
│ 七六 │ 江文誠 │九十五年二月八日      │   十萬元         │
├───┼────┼───────────┼─────────┤
│ 七七 │ 許嘉哲 │九十五年一月十二日    │   二十萬元       │
├───┼────┼───────────┼─────────┤
│ 七八 │ 楊書齊 │九十四年三月、五月    │   九十萬元       │
├───┼────┼───────────┼─────────┤
│ 七九 │ 周文生 │九十五年一月          │   九十萬元       │
├───┼────┼───────────┼─────────┤
│ 八０ │ 湯俊文 │九十四年十一月        │   六十萬元       │
├───┼────┼───────────┼─────────┤
│ 八一 │ 邵繼民 │九十五年一月初        │   十萬元         │
├───┼────┼───────────┼─────────┤
│ 八二 │ 卯○○ │九十二年十一月        │   四十萬元       │
│      │        │九十四年六月          │                  │
├───┼────┼───────────┼─────────┤
│ 八三 │ 王培齡 │九十四年十一月底      │   五十萬元       │
├───┼────┼───────────┼─────────┤
│ 八四 │ 劉家豪 │九十四年六月          │   七十萬元       │
├───┼────┼───────────┼─────────┤
│ 八五 │ 劉豈凡 │九十四年二月          │   七十五萬元     │
├───┼────┼───────────┼─────────┤
│ 八六 │ 蔡財富 │九十四年一月中旬      │   一百萬元       │
├───┼────┼───────────┼─────────┤
│ 八七 │ 蔡國彥 │九十三年三月          │   八十萬元       │
├───┼────┼───────────┼─────────┤
│ 八八 │ 地○○ │九十三年十月          │   二百三十萬元   │
├───┼────┼───────────┼─────────┤
│ 八九 │ 謝宗勳 │九十三年十二月二十一日│   六十二萬元     │
├───┼────┼───────────┼─────────┤
│ 九０ │ 丁○○ │九十三年二月          │   九十萬元       │
├───┼────┼───────────┼─────────┤
│ 九一 │ Ａ○○ │九十三年二月          │   一百四十萬元   │
├───┼────┼───────────┼─────────┤
│ 九二 │ 楊鎰誠 │九十四年四月          │   七十萬元       │
├───┼────┼───────────┼─────────┤
│ 九三 │ 吳秀華 │九十五年三月          │   四十萬元       │
├───┼────┼───────────┼─────────┤
│ 九四 │ 胡庭碩 │未遂（有警覺不妥，未簽│   無             │
│      │        │約投資）              │                  │
├───┼────┼───────────┼─────────┤
│ 九五 │ 陳超博 │九十四年二月          │   八十萬元       │
├───┼────┼───────────┼─────────┤
│ 九六 │ 郭純純 │九十三年十一月        │   九十萬元       │
├───┼────┼───────────┼─────────┤
│ 九七 │ 金志傑 │未遂（銀行信用貸款未成│   無             │
│      │        │功，故未簽約投資）    │                  │
├───┼────┼───────────┼─────────┤
│ 九八 │ 賴鋐鑌 │九十五年四月          │   五十萬元       │
├───┼────┼───────────┼─────────┤
│ 九九 │ 蔡清山 │未遂（銀行信用貸款未成│   無             │
│      │        │功，故未簽約投資）    │                  │
├───┼────┼───────────┼─────────┤
│一００│ 施欣怡 │九十四年一月十二日    │   二十萬元       │
├───┼────┼───────────┼─────────┤
│一０一│ 許鈞翔 │九十四年四月十一日    │   一百萬元       │
├───┼────┼───────────┼─────────┤
│一０二│ 蔡富吉 │九十四年四月二十七日  │   九十萬元       │
│      │        │九十四年五月十一日    │                  │
│      │        │九十四年七月二十五日  │                  │
│      │        │九十五年一月二十三日  │                  │
├───┼────┼───────────┼─────────┤
│一０三│ 鄭芳裕 │九十四年三月十三日    │   六十萬元       │
├───┼────┼───────────┼─────────┤
│一０四│ 蔡孟霖 │九十五年一月十八日    │   七十萬元       │
├───┼────┼───────────┼─────────┤
│一０五│ 甲○○ │九十四年八月十五日    │   四十萬元       │
├───┼────┼───────────┼─────────┤
│一０六│ 甲○○ │九十五年一月二十四日  │   七十萬元       │
│      │（以顧勝│九十五年三月十三日    │                  │
│      │ 斌名義 │                      │                  │
│      │ 投資） │                      │                  │
└───┴────┴───────────┴─────────┘
   附表二
  ┌──┬───────────┬─────┬────┐
  │編號│   品名               │ 單位數量 │ 所有人 │
  ├──┼───────────┼─────┼────┤
  │ 一 │客戶受益憑證申購書名冊│ 二冊     │ 李樹林 │
  │    │（被害人名冊）        │          │        │
  ├──┼───────────┼─────┼────┤
  │ 二 │營利事業登記證        │ 二張     │ 李樹林 │
  ├──┼───────────┼─────┼────┤
  │ 三 │貝西斯受益憑證        │ 三十八張 │ 李樹林 │
  ├──┼───────────┼─────┼────┤
  │ 四 │員工薪資明細表        │ 一冊     │ 李樹林 │
  ├──┼───────────┼─────┼────┤
  │ 五 │貝西斯公司執照        │ 一張     │ 李樹林 │
  ├──┼───────────┼─────┼────┤
  │ 六 │員工人事資料          │ 一冊     │ 李樹林 │
  ├──┼───────────┼─────┼────┤
  │ 七 │銀行存摺              │ 九本     │ 李樹林 │
  ├──┼───────────┼─────┼────┤
  │ 八 │證券存摺              │ 二本     │ 李樹林 │
  ├──┼───────────┼─────┼────┤
  │ 九 │財通公司印鑑          │ 一顆     │ 李樹林 │
  ├──┼───────────┼─────┼────┤
  │ 十 │酉○○印鑑            │ 一顆     │ 李樹林 │
  ├──┼───────────┼─────┼────┤
  │十一│公司流水帳            │ 一冊     │ 李樹林 │
  ├──┼───────────┼─────┼────┤
  │十二│客戶匯款明細          │ 一冊     │ 李樹林 │
  ├──┼───────────┼─────┼────┤
  │十三│客戶貸款準則          │ 一冊     │ 李樹林 │
  ├──┼───────────┼─────┼────┤
  │十四│房屋租賃契約書        │ 二本     │ 李樹林 │
  ├──┼───────────┼─────┼────┤
  │十五│伊通公司印鑑          │ 一顆     │ 李樹林 │
  ├──┼───────────┼─────┼────┤
  │十六│財通公司印鑑          │ 一顆     │ 李樹林 │
  ├──┼───────────┼─────┼────┤
  │十七│酉○○私章            │ 二顆     │ 李樹林 │
  ├──┼───────────┼─────┼────┤
  │十八│李樹林私章            │ 一顆     │ 李樹林 │
  ├──┼───────────┼─────┼────┤
  │十九│楊仲升私章            │ 一顆     │ 李樹林 │
  ├──┼───────────┼─────┼────┤
  │二十│上海商銀存摺          │ 一本     │ 李樹林 │
  ├──┼───────────┼─────┼────┤
  │二一│客戶流水帳            │ 一冊     │ 李樹林 │
  ├──┼───────────┼─────┼────┤
  │二二│客戶匯款資料          │ 一冊     │ 李樹林 │
  ├──┼───────────┼─────┼────┤
  │二三│伊通公司資料          │ 一冊     │ 李樹林 │
  ├──┼───────────┼─────┼────┤
  │二四│酉○○名片            │ 一盒     │ 李樹林 │
  ├──┼───────────┼─────┼────┤
  │二五│授信準則              │ 一冊     │ 李樹林 │
  ├──┼───────────┼─────┼────┤
  │二六│客戶貸款資料          │ 一冊     │ 李樹林 │
  ├──┼───────────┼─────┼────┤
  │二七│客戶申貸狀況表        │ 一本     │ 李樹林 │
  ├──┼───────────┼─────┼────┤
  │二八│電腦主機              │ 二台     │ 李樹林 │
  ├──┼───────────┼─────┼────┤
  │二九│電腦螢幕              │ 一台     │ 李樹林 │
  ├──┼───────────┼─────┼────┤
  │三十│亥○○名片            │ 一盒     │ 李樹林 │
  ├──┼───────────┼─────┼────┤
  │三一│員工上班卡            │ 二十張   │ 李樹林 │
  ├──┼───────────┼─────┼────┤
  │三二│客戶紅利匯款資料      │ 一冊     │ 李樹林 │
  ├──┼───────────┼─────┼────┤
  │三三│貝西斯受益憑證申購書  │ 三份     │ 李樹林 │
  ├──┼───────────┼─────┼────┤
  │三四│客戶資料              │ 一冊     │ 李樹林 │
  ├──┼───────────┼─────┼────┤
  │三五│客戶貸款資料          │ 一冊     │ 李樹林 │
  ├──┼───────────┼─────┼────┤
  │三六│客戶申貸狀況表        │ 一冊     │ 李樹林 │
  ├──┼───────────┼─────┼────┤
  │三七│空白貝西斯受益憑證    │ 一冊     │ 李樹林 │
  │    │申購書                │          │        │
  ├──┼───────────┼─────┼────┤
  │三八│離職員工勞保申報表    │ 一份     │ 李樹林 │
  ├──┼───────────┼─────┼────┤
  │三九│客戶未分紅狀況表      │ 一張     │ 李樹林 │
  ├──┼───────────┼─────┼────┤
  │四十│客戶專案解約申請書    │ 一份     │ 李樹林 │
  ├──┼───────────┼─────┼────┤
  │四一│客戶取款委託書        │ 一張     │ 李樹林 │
  ├──┼───────────┼─────┼────┤
  │四二│名片                  │ 二盒     │ 李樹林 │
  ├──┼───────────┼─────┼────┤
  │四三│客戶資料              │ 一冊     │ 李樹林 │
  ├──┼───────────┼─────┼────┤
  │四四│貝西斯公司鋼印        │ 一台     │ 李樹林 │
  ├──┼───────────┼─────┼────┤
  │四五│空白貝西斯受益憑證    │ 五張     │ 李樹林 │
  ├──┼───────────┼─────┼────┤
  │四六│權益讓渡書            │ 一張     │ 李樹林 │
  ├──┼───────────┼─────┼────┤
  │四七│財通公司客戶預計客戶  │ 一份     │ 李樹林 │
  │    │紅利應付帳款影本      │          │        │
  ├──┼───────────┼─────┼────┤
  │四八│貝西斯公司證書影本    │ 一張     │ 李樹林 │
  ├──┼───────────┼─────┼────┤
  │四九│貝西斯投資傳單        │ 一張     │ 李樹林 │
  ├──┼───────────┼─────┼────┤
  │五十│空白受益憑證申購書    │ 三張     │ 李樹林 │
  ├──┼───────────┼─────┼────┤
  │五一│手抄財通公司人員名單  │ 一張     │ 李樹林 │
  ├──┼───────────┼─────┼────┤
  │五二│投資人投資金額收據證明│ 一張     │ 李樹林 │
  └──┴───────────┴─────┴────┘
